臺灣高等法院臺中分院刑事判決　　　　 96年度上訴字第499號
上　訴　人　臺灣彰化地方法院檢察署檢察官
被　　　告　甲○○
　　　　　　　　　　　號(
上列上訴人因被告毒品危害防制條例案件，不服臺灣彰化地方法
院95年度訴字第1024號中華民國95年11月27日第一審判決（起訴
案號：臺灣彰化地方法院檢察署95年度毒偵字第1728號；移送併
辦案號：95年度毒偵字第3014號），提起上訴，本院判決如下：
    主  文
上訴駁回。
    事  實及理  由
一、本案經本院審理結果，認第一審判決認事用法及量刑均無不
    當，應予維持，並引第一審判決書記載之事實、證據及理由
    。（如附件）
二、檢察官上訴意旨略以：被告另自九十五年六月底某日至同年
    七月二十八日上午十時許止，施用海洛因多次之犯行，經核
    與原審判決認定施用第一級毒品犯行，在法律評價上應屬包
    括一罪之集合犯，應併予審理等語。
三、本院查：
  (一)按刑法第56條連續犯之規定業於94年1月7日修正公布刪除，
    並於95年7月1日施行，而依新法對於上開反覆實施犯罪模式
    之對應處置，除合於「接續犯」或「包括一罪」之情形外，
    則僅能依數罪併罰之規定個別處斷。又連續數行為而犯同一
    之罪名，部分之數行為，發生在新法施行前者，新法施行後
    ，該部分適用最有利於行為人之法律，若其中部分之一行為
    或數行為，發生在新法施行後者，該部分不能論以連續犯（
    最高法院95年第8次刑事庭會議決議意旨參照）。而依最高
    法院86年台上字第3295號判例意旨，數行為於同時同地或密
    切接近之時地實施，侵害同一之法益，各行為之獨立性極為
    薄弱，依一般社會健全觀念，在時間差距上，難以強行分開
    ，在刑法評價上，以視為數個舉動之接續施行，合為包括之
    一行為予以評價，較為合理，方屬接續犯之範疇，足見「接
    續犯」之成立，係以時、空密接性為前提要件，即透過對於
    同一法益之同種類侵害行為繼續不間斷之實行，業已稀釋個
    別行為之獨立性，致使刑法評價時將之視為單一、整體之犯
    罪行為，以符合社會一般人對於行為概念之認知，並與行為
    人之犯罪目的相互結合；至於學理上「包括一罪」概念中，
    與施用毒品之犯罪型態較有關聯者，應屬「集合犯」之態樣
    ，此即依一般社會通念，特定犯罪行為具有反覆實施之特性
    ，立法者於制定刑罰法律之初，亦已認知該種行為類型之反
    覆性，而有意藉由法條中客觀構成要件之行為要素，涵括上
    開具有反覆實施特性之數個犯罪行為，仍僅接受一次刑法之
    評價為已足；然施用毒品犯罪，或為零星偶一之施用，或長
    期不間斷的反覆施用，均有其可能性，是自難認立法者於制
    定刑罰法律之初，已認知施用毒品行為必屬具反覆性之犯罪
    ，且有意藉由法條中客觀構成要件之行為要素，涵括上開具
    有反覆實施特性之數個犯罪行為。況實務上最高法院歷來僅
    將專以觸犯該等法條之罪，為其日常生活之職業者之常業犯
    ，認為其性質上屬多數行為之集合犯，在法律上將之擬制為
    一罪（即學理上稱之實質上一罪）（最高法院92年台上字
    5115號判決、92年台上字第4959號判決、93年台上字第3609
    號判決、94年台上字第4567號判決），而本次刑法修正既依
    據「刑罰公平原則」之考量，刪除有關連續犯之規定，並將
    含有連續犯性質之常業犯一併全數刪除（參見刑法修正草案
    總說明），則再以集合犯之概念評價多數施用毒品之行為，
    即有不當，因此，多次施用毒品犯罪之行為，當無論以「集
    合犯」之餘地，此時則應回歸一般刑法上行為單、複數之認
    定，而予論罪科刑，較稱妥適。是檢察官認被告於九十五年
    七月之後施用毒品犯行與本案有一罪關係而請求併辦，自有
    誤會。
  (二)至上訴意旨所指，被告於九十五年六月底之施用毒品犯行部
    分，於原審法院審理時如何為法院所不採，其理由已據原審
    判決記載甚詳，本院斟酌原審判決理由，認其事實之認定、
    理由之採擇，於相關證據法則、經驗法則、論理法則並無違
    背。
  (三)被告曾因違反毒品危害防制條例案件，經法院判處有期徒刑
    八月、四月，應執行有期徒刑十月確定；又因贓物案件，先
    後經法院判處有期徒刑五月及六月確定，嗣前開案件經裁定
    應執行有期徒刑一年九月確定，於九十二年七月一日假釋出
    獄付保護管束，然於假釋期間因違反保護管束應遵守事項情
    節重大，經撤銷其假釋，令入監所執行殘刑，迄九十四年七
    月二十七日執行完畢。又其前因施用毒品案件，經法院裁定
    送觀察、勒戒後，認無繼續施用毒品之傾向，由原審法院以
    八十八年度訴緝字第五一號刑事判決判處免刑確定；復於九
    十年間，又因施用毒品案件，經臺灣板橋地方法院以九十年
    度毒聲字第三七五九號裁定送觀察、勒戒後，認有繼續施用
    毒品之傾向，經檢察官聲請，由臺灣板橋地方法院以九十年
    度毒聲字第四０二一號裁定移送戒治處所施予強制戒治一年
    ，自九十年十月二十三日起送臺灣臺北戒治所施以強制戒治
    滿三月後，其成效經評定合格，無繼續戒治必要，經臺灣板
    橋地方法院以九十一年度毒聲字第八一九號裁定停止戒治，
    所餘戒治期間付保護管束，迄九十一年十月八日保護管束期
    滿，未經撤銷其停止戒治，而視為業已執行期滿，此部分所
    犯刑事案件部分，則經臺灣板橋地方法院以九十年度訴字第
    二０八六號刑事判決判處有期徒刑八月、四月，應執行有期
    徒刑十月確定（業已執行完畢）。詎其仍不知悔改，於強制
    戒治執行完畢釋放後五年內，再為本件犯行，本院認施用毒
    品，除戕害自身之健康、生命外，並已衍生危害家庭之不良
    後果，且損及社會、國家之整體利益，被告既曾施用毒品，
    經法院判處有期徒刑，並已執行完畢，尚不能深切體悟，自
    愛自重，猶不顧施用毒品對其個人、家庭及社會、國家所造
    成之危害及負累，而再犯之，難認其罪責係屬輕微，自應受
    相當之刑罰制裁，始符社會正義，參酌施用第一級毒品海洛
    因之法定刑為六月以上五年以下，施用第二級毒品安非他命
    之法定刑為二月以上三年以下有期徒刑之罪。原審審酌被告
    之素行、犯罪之動機、情節、所生危害及其他犯罪情節並犯
    後之態度等一切情狀，依序分別就施用第一級毒品部分量處
    有期徒刑九月，施用第二級毒品部分量處有期徒刑五月，並
    定其執行刑為有期徒刑一年，量刑尚稱妥適，本件上訴為無
    理由，應予駁回。
四、據上論斷，應依刑事訴訟法第三百六十八條、第三百七十三
    條，判決如主文。
本案經檢察官乙○○到庭執行職務。
中　　華　　民　　國　　96　　年　　3　　月　　28　　日
            刑事第四庭    審判長法　官  洪  耀  宗
                                法　官  江  德  千
                                法　官  劉  登  俊
上列正本證明與原本無異。
除施用第一級毒品部分得上訴外，其餘不得上訴。
如不服本判決應於收受送達後十日內向本院提出上訴書狀，其未
敘述上訴之理由者並得於提起上訴後十日內向本院補提理由書（
均須按他造當人之人數附繕本）。
                                書記官  粘  銘  環
中　　華　　民　　國　　96　　年　　3 　　月　　29　　日
附件
臺灣彰化地方法院刑事判決              95年度訴字第1024號
公  訴  人  臺灣彰化地方法院檢察署檢察官
被      告  甲○○  男  47歲（民國○○年○月○○日生）
                    住彰化縣竹塘鄉○○村○○路○段大新巷9
                    號
                    （另案羈押中）
                    身分證統一編號：Ｚ000000000號
上列被告因違反毒品危害防制條例案件，經檢察官提起公訴（九
十五年度毒偵字第一七二八號），暨移送併案審理（九十五年度
毒偵字第三０一四號），本院認有刑事訴訟法第二百七十三條之
一第一項之情形，裁定改由受命法官獨任進行簡式審判程序，判
決如下：
    主  文
甲○○連續施用第一級毒品，累犯，處有期徒刑玖月；又施用第
二級毒品，累犯，處有期徒刑伍月。應執行有期徒刑壹年。
    犯  罪  事  實
一、甲○○曾因違反毒品危害防制條例案件，經臺灣板橋地方法
    院以九十年度訴字第二０八六號刑事判決判處有期徒刑八月
    、四月，應執行有期徒刑十月確定；又因贓物案件，先後經
    臺灣板橋地方法院以九十年度易緝字第一五二號及九十三年
    度簡字第一０二０號刑事判決分別判處有期徒刑五月及六月
    確定，嗣前開案件經裁定應執行有期徒刑一年九月確定，入
    監執行，於民國（下同）九十二年七月一日假釋出獄付保護
    管束，然於假釋期間因違反保護管束應遵守事項情節重大，
    經撤銷其假釋，令入監所執行殘刑，迄九十四年七月二十七
    日執行完畢。又其前因施用毒品案件，經本院裁定送觀察、
    勒戒後，認無繼續施用毒品之傾向，由本院以八十八年度訴
    緝字第五一號刑事判決判處免刑確定；復於九十年間，又因
    施用毒品案件，經臺灣板橋地方法院以九十年度毒聲字第三
    七五九號裁定送觀察、勒戒後，認有繼續施用毒品之傾向，
    經檢察官聲請，由臺灣板橋地方法院以九十年度毒聲字第四
    ０二一號裁定移送戒治處所施予強制戒治一年，自九十年十
    月二十三日起送臺灣臺北戒治所施以強制戒治滿三月後，其
    成效經評定合格，無繼續戒治必要，經臺灣板橋地方法院以
    九十一年度毒聲字第八一九號裁定停止戒治，所餘戒治期間
    付保護管束，迄九十一年十月八日保護管束期滿，未經撤銷
    其停止戒治，而視為業已執行期滿，此部分所犯刑事案件部
    分，則經臺灣板橋地方法院以九十年度訴字第二０八六號刑
    事判決判處有期徒刑八月、四月，應執行有期徒刑十月確定
    （業已執行完畢）。詎其仍不知悔改，於強制戒治執行完畢
    釋放後五年內，復基於施用第一級毒品海洛因之概括犯意，
    自九十五年二月七日起至九十五年五月三十一日晚上八時許
    止，在其位於彰化縣竹塘鄉○○村○○路○段大新巷九號之
    住所，以將第一級毒品海洛因摻入香煙內，點火加以吸食之
    方式，連續施用第一級毒品海洛因多次，平均約一天施用一
    次。另基於施用第二級毒品甲基安非他命之犯意，於九十五
    年二月十日晚上八時許，在彰化縣北斗鎮某酒家中，以將第
    二級毒品甲基安非他命置放於鋁箔紙上，外用火加以燒烤使
    成氣體後吸食之方式，施用第二級毒品甲基安非他命一次。
    嗣先於九十五年二月十日晚上十時許，因係列管毒品人口，
    至彰化縣警察局北斗分局接受採尿檢驗，結果呈嗎啡及甲基
    安非他命陽性反應；復於九十五年六月四日下午五時十五分
    許，在彰化縣竹塘鄉○○村○○路保安巷七０號為警查獲，
    暨其於本院審理時自白其餘犯行，而循線查悉上情。
二、案經彰化縣警察局北斗分局報請臺灣彰化地方法院檢察署檢
    察官偵查起訴，暨彰化縣警察局二林分局報請臺灣彰化地方
    法院檢察署檢察官移送併案審理，本院認有刑事訴訟法第二
    百七十三條之一第一項之情形，而改依簡式審判程序審理。
    理  由
一、按除被告所犯為死刑、無期徒刑、最輕本刑為三年以上有期
    徒刑之罪或高等法院管轄第一審案件者外，於刑事訴訟法第
    二百七十三條第一項程序進行中，被告先就被訴事實為有罪
    之陳述時，審判長得告知被告簡式審判程序之旨，並聽取當
    事人、代理人、辯護人及輔佐人之意見後，裁定進行簡式審
    判程序；除簡式審判程序及簡易程序案件外，第一審應行合
    議審判，刑事訴訟法第二百七十三條之一第一項、第二百八
    十四條之一分別定有明文。本件被告甲○○所犯係死刑、無
    期徒刑、最輕本刑為三年以上有期徒刑或高等法院管轄第一
    審案件以外之罪，並於本院行準備程序時就被訴事實為有罪
    之陳述，本院合議庭依前揭規定，經評議結果，裁定改由受
    命法官獨任行簡式審判程序，先予敘明。
二、上揭事實，業據被告甲○○迭於本院行準備程序與審理時均
    坦承不諱，且其於九十五年二月十日及九十五年六月四日為
    警查獲時所採取之尿液，經送鑑驗結果確分別呈甲基安非他
    命與嗎啡陽性反應（九十五年二月十日為警所採取之尿液）
    ；及嗎啡陽性反應（九十五年六月四日為警所採取之尿液）
    ，此有列管毒品人口尿液檢體採集送驗紀錄表、彰化縣警察
    局二林分局委託檢驗尿液代號與真實姓名對照單及詮昕科技
    股份有限公司九十五年二月二十三日及九十五年六月十五日
    所出具之濫用藥物尿液檢驗報告各一紙附卷可稽，足認被告
    之自白應與事實相符，洵堪採信。再查，被告曾前因施用毒
    品案件，經本院裁定送觀察、勒戒後，認無繼續施用毒品之
    傾向，由本院以八十八年度訴緝字第五一號判處免刑確定；
    復於九十年間，又因施用毒品案件，經臺灣板橋地方法院以
    九十年度毒聲字第三七五九號裁定送觀察、勒戒後，認有繼
    續施用毒品之傾向，經檢察官聲請，由臺灣板橋地方法院以
    九十年度毒聲字第四０二一號裁定移送戒治處所施予強制戒
    治一年，自九十年十月二十三日起送臺灣臺北戒治所施以強
    制戒治滿三月後，其成效經評定合格，無繼續戒治必要，經
    臺灣板橋地方法院以九十一年度毒聲字第八一九號裁定停止
    戒治，所餘戒治期間付保護管束，迄九十一年十月八日保護
    管束期滿，未經撤銷其停止戒治，而視為業已執行期滿，此
    部分所犯刑事案件部分，則經臺灣板橋地方法院以九十年度
    訴字第二０八六號刑事判決判處有期徒刑八月、四月，應執
    行有期徒刑十月確定（業已執行完畢）等情，有判決書、臺
    灣高等法院被告前案紀錄表及臺灣彰化地方法院檢察署刑案
    資料查註紀錄表各一份在卷足憑，被告顯係於受強制戒治執
    行完畢釋放後，五年內再犯毒品危害防制條例第十條第一、
    二項之罪，依同條例第二十三條第二項規定，應依法論科。
    綜上所述，本件犯罪事證明確，被告前開犯行洵堪認定。
三、查被告行為後，刑法業於九十四年二月二日經總統以華總一
    義字第○九四○○○一四九○一號令修正公布，並於九十五
    年七月一日施行（下稱新刑法，修正前刑法下稱舊刑法），
    刑法施行法第一條之一亦於九十五年六月十四日經總統以華
    總一義字第○九五○○○八五一八一號令公布施行，參酌最
    高法院九十五年五月二十三日刑事庭第八次會議決議，新刑
    法第二條第一項之規定，係規範行為後法律變更所生新舊法
    律比較適用之準據法，於新刑法施行後，應適用新刑法第二
    條第一項之規定，為「從舊從輕」之比較。另於比較時應就
    罪刑有關之共犯、未遂犯、想像競合犯、牽連犯、連續犯、
    結合犯，以及累犯加重、自首減輕暨其他法定加減原因（如
    身分加減）與加減比例等一切情形，本於統一性及整體性原
    則，綜其全部罪刑之結果而為比較。而被告行為後，新刑法
    第四十七條第一項規定「受徒刑之執行完畢，或一部之執行
    而赦免後，五年以內故意再犯有期徒刑以上之罪者，為累犯
    ，加重本刑至二分之一」，與舊刑法第四十七條規定「受有
    期徒刑之執行完畢，或受無期徒刑或有期徒刑一部之執行而
    赦免後，五年以內再犯有期徒刑以上之罪者，為累犯，加重
    本刑至二分之一」不同，而依被告之前科紀錄，無論依修正
    前後刑法第四十七條之規定均構成累犯，經比較新、舊法結
    果並無不同；又新刑法刪除第五十六條連續犯之規定，此項
    刪除雖非犯罪構成要件之變更，但顯已影響行為人刑罰之法
    律效果，自屬法律已有變更，經比較新舊法結果，以被告行
    為時之舊法較為有利於被告。因之，經綜其全部罪刑之結果
    而為比較，以舊刑法有利於被告，應一體適用舊刑法之規定
    ，合先敘明。核被告所為，係犯毒品危害防制條例第十條第
    一項之施用第一級毒品罪及同條第二項之施用第二級毒品罪
    。被告為施用毒品而持有第一、二級毒品，其持有之低度行
    為均應為施用之高度行為所吸收，均不另論罪。被告先後多
    次施用第一級毒品之犯行，時間緊接，所犯係構成要件相同
    之罪，顯係基於概括犯意反覆為之，為連續犯，應依修正前
    刑法第五十六條規定，以一罪論，並加重其刑。又查被告係
    自九十五年二月七日起至九十五年五月三十一日晚上八時許
    止，連續施用第一級毒品海洛因多次，而公訴人僅就被告於
    九十五年二月十日晚上九時五十二分許為警採尿回溯七十二
    小時內某時，施用第一級毒品海洛因一次之犯行提起公訴，
    該未經起訴之部分，與檢察官已提起公訴之部分，因被告係
    基於概括犯意而為之，具有連續犯之裁判上一罪關係，其一
    部起訴之效力及於全部，故本院自得併予審究，併此敘明。
    被告所犯上開二罪，犯意各別，行為互殊，且犯罪構成要件
    亦不同，應予分論併罰。再查被告曾因違反毒品危害防制條
    例案件，經臺灣板橋地方法院以九十年度訴字第二０八六號
    刑事判決判處有期徒刑八月、四月，應執行有期徒刑十月確
    定；又因贓物案件，先後經臺灣板橋地方法院以九十年度易
    緝字第一五二號及九十三年度簡字第一０二０號刑事判決分
    別判處有期徒刑五月及六月確定，嗣前開案件經裁定應執行
    有期徒刑一年九月確定，入監執行，於九十二年七月一日假
    釋出獄付保護管束，然於假釋期間因違反保護管束應遵守事
    項情節重大，經撤銷其假釋，令入監所執行殘刑，迄九十四
    年七月二十七日執行完畢等情，有臺灣彰化地方法院檢察署
    刑案資料查註紀錄表及臺灣高等法院被告前案紀錄表各一份
    附卷可稽，被告於受有期徒刑之執行完畢後，五年內再犯有
    期徒刑以上之罪，為累犯，應依修正前刑法第四十七條規定
    ，加重其刑，並就施用第一級毒品海洛因部分依法遞加重之
    。另依前揭最高法院九十五年度第八次刑事庭會議決議內容
    ，修正後刑法（新法）第五十一條第五款提高多數有期徒刑
    合併應執行之刑不得逾三十年，新法施行後，應依新法第二
    條第一項之規定，適用最有利於行為人之法律；裁判確定前
    犯數罪，其中一罪在新法施行前者，亦同。是以修正後刑法
    第五十一條第五款將數罪併罰之有期徒刑，合併應執行刑期
    最高度提高為三十年，顯較修正前規定二十年不利於被告，
    故本件應適用修正前刑法第五十一條第五款之規定，定其應
    執行刑較有利於被告。爰審酌被告前曾有施用毒品罪行，經
    送觀察勒戒、強制戒治執行完畢釋放後，猶不知悔改，再施
    用毒品不輟，不僅戕害自身健康，更辜負國家將之視為病人
    ，並施以長時間之戒治處遇之苦心，惟其對他人權益之侵害
    仍屬有限，於本院行準備程序與審理時均已坦承犯行，暨其
    犯罪動機、目的、手段、施用之次數、期間及其智識程度、
    生活狀況等一切情狀，分別量處如主文所示之刑，並依修正
    前刑法第五十一條規定定其應執行刑。
四、另臺灣彰化地方法院檢察署九十五年度毒偵字第三一０三號
    併辦意旨以：被告自九十五年六月底某日至同年七月二十八
    日上午十時許止，施用海洛因多次之犯行，並與前揭起訴之
    施用第一級毒品罪部分有集合犯之包括一罪關係，而移送本
    院併案審理。惟：
  (一)按犯罪事實應依證據認定之，無證據不得認定犯罪事實，
      刑事訴訟法第一百五十四條第二項定有明文。次按被告之
      自白，不得作為有罪判決之唯一證據，仍應調查其他必要
      之證據，以察其是否與事實相符，刑事訴訟法第一百五十
      六條第二項亦有明文，此立法目的乃欲以補強證據擔保自
      白之真實性；亦即以補強證據之存在，藉之限制自白在證
      據上之價值（最高法院七十四年臺覆字第十號判例意旨參
      照）。公訴人認被告涉有上開之犯行，無非係以被告於警
      詢中供述：伊自九十五年六月底開始施用第一級毒品海洛
      因等語，為其主要論據，然被告於本院審理時已供稱：伊
      係自九十五年七月中旬起方又開始施用第一級毒品海洛因
      等語，核與其於警詢中之自白不同，是其於警詢中之自白
      是否確與事實相符，已有可疑，復查無驗尿報告或其他證
      據足認被告於警詢中之自白確與事實相符，按諸前揭規定
      ，尚難僅憑被告前後不一之自白逕認被告確有自九十五年
      六月底起開始使用毒品海洛因之犯行，合先敘明。
  (二)次按所謂集合犯，係指立法者在犯罪構成要件所描述或預
      設之該當行為，本即具有不斷反覆實施之特性而言，例如
      經營、收集、常業等犯行，自其構成要件之描述，本即有
      反覆為同一行為之意義。而施用毒品犯行之構成要件行為
      係「施用」，於立法者之立法描述中，實難認有反覆為同
      一行為之含意在內；雖施用毒品之行為顯可能係成癮之依
      賴行為，而符合所謂「習慣犯」或「慣行犯」之學理上概
      念，然此一概念與集合犯之概念尚非屬一致。況按海洛因
      屬中樞神經抑制劑，使用者固會對其產生生理及心理之依
      賴性，惟施用者是否因而對海洛因習慣成癮，仍應視施用
      者之施用劑量、施用頻率及個人耐藥性等因素而定，本件
      被告縱有多次施用毒品之情形，然其是否業已施用毒品成
      癮或有施用毒品之習慣，卷內並無相關資料足以佐證，且
      被告於本院審理中已自承：伊係另行自九十五年七月中某
      日起施用海洛因一、二次等語明確（參見上開本院審判筆
      錄），核與本案起訴事實已相隔一月餘，則被告施用毒品
      海洛因是否已成癮或習慣，顯非無疑；移送併辦意旨認為
      被告此部分施用第一級毒品犯行，與前揭論罪科刑業經起
      訴之施用第一級毒品犯行間，屬於包括一罪之集合犯，容
      有誤會。
（三）再按刑法於九十四年二月二日修正公布，並於九十五年七
      月一日施行後，修正前刑法第五十六條關於連續犯之規定
      ，業已修正刪除，且連續數行為而犯同一之罪名，均在新
      法施行前者，新法施行後，應依新法第二條第一項之規定
      ，適用最有利於行為人之法律。部分之數行為，發生在新
      法施行前者，新法施行後，該部分適用最有利於行為人之
      法律。若其中部分之一行為或數行為，發生在新法施行後
      者，該部分不能論以連續犯（最高法院九十五年五月二十
      三日第八次刑事庭會議決議第五點第四項第一款參照）；
      被告所供其另自九十五年七月中起施用第一級毒品多次之
      犯行，既係於新法施行後所為，則被告此部分犯行與前揭
      業經起訴之施用第一級毒品犯行間，亦不具有連續犯之裁
      判上一罪關係。
（四）綜上所述，移送併辦意旨所指被告施用第一級毒品之犯行
      ，均難認與上開業經論罪科刑之施用第一級毒品部分有何
      裁判上一罪關係，自非本案起訴效力所及，本院即無從併
      予審理，應退回檢察官另行依法處理，附予敘明。
據上論斷，應依刑事訴訟法第二百七十三條之一第一項、第二百
九十九條第一項前段，毒品危害防制條例第十條第一項、第二項
、第二十三條第二項，刑法第二條第一項前段、第十一條前段，
修正前刑法第五十六條、第四十七條、第五十一條第五款，判決
如主文。
本案經檢察官張尹敏到庭執行職務。
中　　華　　民　　國　　95　　年　　11　　月　　27　　日
                  刑事第一庭          法  官  簡璽容
以上正本證明與原本無異。
如不服本判決，應於判決送達後十日內向本院提出上訴狀 (須附
繕本 )。
中　　華　　民　　國　　95　　年　　11　　月　　27　　日
                                      書記官  陳錫威
